【裁判字號】    90,易,323
【裁判日期】    900404
【裁判案由】    商標法
【裁判全文】
臺灣板橋地方法院刑事判決                            九十年度易字第三二三號
    公  訴  人  臺灣板橋地方法院檢察署檢察官
    被      告  甲○○
右列被告因違反商標法案件，經檢察官提起公訴〔八十九年度偵字第二一一四四號〕
，本院判決如左：
    主  文
甲○○連續明知為意圖欺騙他人，於同一商品使用相同於他人註冊商標之圖樣之商品
而販賣，處拘役肆拾日，如易科罰金，以參佰元折算壹日，緩刑貳年。
扣案如附表貳所示物品，均沒收。
    事  實
壹、甲○○現為臺北縣永和市○○路一四二號「莫妮卡襪店」之負責人，明知真實姓
    名年籍不詳之成年人所供銷之『襪子』，係意圖欺騙他人，而於同一商品使用相
    同於附表壹所示「ARNOLD PALMER and design」商標〔商標專用權人、專用期間
    、授權使用人暨授權期間等詳如附表壹所示〕之仿冒商標之商品，竟自民國〔下
    同〕八十九年十一月間起，先後販入上開仿冒商標之商品，並基於概括犯意，在
    「莫妮卡襪店」，連續以每雙新台幣〔下同〕參拾元之價金出售與不特定顧客牟
    利，致生損害於美商亞諾派蒙實業公司〔起訴書誤載為『美商亞諾．丹尼爾．派
    翠公司』〕、日商麗娜股份有限公司、乙○○○股份有限公司。嗣於同年月八日
    晚上八時二十分許，在上址經警查獲，並扣得販餘如附表貳所示仿冒商標之商品
    。
貳、案經乙○○○股份有限公司訴由臺北縣警察局永和分局報告臺灣板橋地方法院檢
    察署檢察官偵查起訴。
    理  由
壹、訊據被告甲○○，供稱：「我不知道我賣的扣案之襪子是仿冒的，我是向自稱寶
    榕企業有限公司的業務員買的。我從沒有買〔賣〕過亞諾公司的襪子，... 」、
    「是的〔是莫妮卡襪店負責人〕」、「〔事實欄所示襪子〕就是向自稱寶榕公司
    的人買的，他說用現金買比較便宜，... 」、「有，〔所進襪子〕有商標。」、
    「我沒有經亞諾公司同意〔使用附表壹所示商標〕，因為不認識，我們整條街有
    五家賣同一款襪子，但只有抓我，這樣是否有陷害我的意思。」、「我也沒有經
    亞諾公司同意使用他們的商標。」、「我有四年沒有工作，我借錢才開這家店，
    全家都靠我生活，希望從輕處理。」、「是的〔扣到四雙襪子〕，我賣八雙而已
    。」、「我當時沒有注意賣我〔襪子〕的人的車號，當時也有說如果知道我就提
    供該人的資料，我日後會小心，會問清楚才賣。」〔參見本院九十年二月九日審
    判筆錄〕、「我沒有牟取暴利，我如何賣都是賣亞諾得貨，我如果全部賣出，一
    打才賺一百多元而已，沒有賺取暴利。」〔參見本院九十年二月十五日審判筆錄
    〕、「我已經和解了。」、「日後我會小心，不敢再犯。」、「我不知情，才賣
    的，人家拿來我才拿來賣的，襪子種類很多，我不小心才如此。」〔參見本院九
    十年三月二十八日審判筆錄〕等。查：
    一、右揭事實，業據告訴人乙○○○股份有限公司指訴歷歷，核與被告供稱：「
        是的〔是莫妮卡襪店負責人〕」、「有，〔所進襪子〕有商標。」、「我沒
        有經亞諾公司同意〔使用附表壹所示商標〕」、「我也沒有經亞諾公司同意
        使用他們的商標。」〔參見本院九十年二月九日審判筆錄〕、「該仿冒品〔
        指事實欄所示襪子〕是放置在店門口的販售架上供不特定人士購買。」、「
        壹雙售價參拾元，... 」〔參見偵卷第六頁反面〕、「是〔自八十九年十一
        月起賣小雨傘商標─即附表壹所示商標─襪〕」〔參見偵卷第二八頁反面〕
        ，並有商標註冊證影本、現場照片〔附偵卷第十六頁至第二一頁〕暨扣案如
        附表貳所示物品足佐。
    二、查被告係莫妮卡襪店負責人，業據被告供明，兼以被告陳稱「有，〔所進襪
        子〕有商標。」、「我沒有經亞諾公司同意〔使用附表壹所示商標〕」，復
        有前揭事證足佐，據之推見被告於販入事實欄所示襪子時，即已知悉該等襪
        子係「意圖欺騙他人，於同一商品使用相同於他人註冊商標之圖樣之商品」
        ，所辯「我不知道我賣的扣案之襪子是仿冒的」云云，未便遽信。
    三、附表壹所示商標，原係美商亞諾．丹尼爾．派蒙申請註冊，於八十年一月二
        十四日核准移轉註冊於美商亞諾派蒙實業公司、八十二年三月一日起至九十
        二年二月二十八日止核准授權日商麗娜股份有限公司使用、八十三年六月七
        日起至九十二年二月二十八日止授權乙○○○股份有限公司使用，有商標註
        冊證影本足參〔附偵卷第十六頁第十七頁〕，援補正如事實欄及附表壹，並
        據之認被告所為亦生損害於日商麗娜股份有限公司。
    四、本件事證明確，被告之右開犯行，堪予認定。
貳、核被告所為，係犯商標法第六十三條之販賣仿冒商標商品罪。被告先後多次販賣
    仿冒商標商品犯行，時間緊接，所犯構成要件相同，顯係基於概括之犯意為之，
    依連續犯之規定論以一罪，並加重其刑。爰審酌被告犯罪之動機、目的、手段、
    所生之損害暨犯罪後態度等一切情狀，量處如主文所示之刑，並諭知易科罰金之
    折算標準。末查，被告未曾受有期徒刑以上刑之宣告，有臺灣高等法院檢察署刑
    案紀錄簡覆表足佐，一時失慮，而罹刑章，犯後業與被害人成立民事和解，有和
    解書暨登報之『道歉啟事』影本附本院卷足參，經此教訓，當知警惕，信無再犯
    之虞，因認所宣告之刑，以暫不執行為當，併予宣告緩刑，用啟自新。扣案如附
    表貳所示物品，應依商標法第六十四條宣告沒收。
參、末查被告行為後，刑法第四十一條業於九十年一月十日修正公布同日施行，同年
    月十二日生效，原條文修正為第四十一條第一項，並將得易科罰金之罪，從「犯
    最重本刑為三年以下有期徒刑以下之刑之罪」，修正為「犯最重本刑為五年以下
    有期徒刑以下之刑之罪」，暨『增訂』「但確因不執行所宣告之刑，難收矯正之
    效，或難以維持法秩序者，不在此限。」。查被告所犯係法定刑「最重本刑三年
    以下有期徒刑以下之刑之罪」，而受陸個月以下有期徒刑之宣告，以舊法『無』
    上項但書規定，依舊法即應諭知易科罰金之折算標準，比較新舊法，以舊法有利
    於犯法定刑「最重本刑三年以下有期徒刑以下之刑之罪而受陸個月以下有期徒刑
    宣告」之被告，即應適用修正前刑法第四十一條。
據上論斷，應依刑事訴訟法第二百九十九條第一項前段，商標法第六十三條、第六十
四條，刑法第十一條前段、第二條第一項但書，第七十四條第一款，修正前刑法第四
十一條，罰金罰鍰提高標準條例第一條前段、第二條，判決如主文。
本案經檢察官伍康到庭執行職務。
中      華      民      國      九十      年      四      月      四    日
                                  臺灣板橋地方法院刑事第五庭
                                          法  官
右正本證明與原本無異。
如不服本判決，應於判決送達後十日內，向本院提出上訴狀。
                                          書記官
中      華      民      國      九十      年      四      月      四    日
附表壹：
┌──┬───────┬────┬────┬──────┬────────┬─────┐
│編號│商標名稱及圖樣│專用權人│註冊號數│專  用 期 間│指定專用商品類別│備      考│
├──┼───────┼────┼────┼──────┼────────┼─────┤
│    │ARNOLD PALMER │美商亞諾│註冊號數│七十六年七月│商標法施行細則第│延長專用期│
│    │and design    │．丹尼爾│三七０八│十六日起至八│二十七條第四十七│間自八十二│
│一  │              │．派蒙  │九二號〔│十二年二月二│類短襪、長襪。  │年三月一日│
│    │              │Arnold  │正商標註│十八日止。  │                │起至九十二│
│    │              │Daniel  │冊號數六│            │                │年二月二十│
│    │              │Palmer  │二八三八│            │                │八日止。  │
│    │              │        │號〕    │            │                │          │
├──┴───────┴────┴────┴──────┴────────┴─────┤
│右開商標於：                                                                        │
│壹、八十年一月二十四日核准移轉註冊於美商亞諾派蒙實業公司。                          │
│貳、八十二年三月一日起至九十二年二月二十八日止核准授權日商麗娜股份有限公司使用。    │
│參、八十三年六月七日起至九十二年二月二十八日止授權乙○○○股份有限公司使用。        │
└──────────────────────────────────────────┘
附表貳：
┌──┬───────┬──────┬─────────────────┐
│編號│品          名│數        量│備                             註 │
├──┼───────┼──────┼─────────────────┤
│一  │『襪子』      │肆雙。      │扣案物品清單附偵卷第二四頁。      │
└──┴───────┴──────┴─────────────────┘
附錄本案論罪科刑法條全文：
商標法第六十三條：
明知為前條商品而販賣、意圖販賣而陳列、輸出或輸入者，處一年以下有期徒刑、拘
役或科或併科新臺幣五萬元以下罰金


司法院資訊處製作；財團法人民間司法改革基金會備份。
